

KONTAKT

Handy +4917681423083

E-Mail alisawiali70@gmail.com

Anschrift Pichelsdorfer straße 64

@alisawiali

https://alisawiali.github.io/

www.linkedin.com/in/alisawi-imad

TECHNISCHE FÄHIGKEITEN

Html5

Css3

Javascript

React

Node.js

TypeScript

Tailwind

Bootstrap

WorsPresse

SPRACHEN

Arabisch

Deutsch C2

Englisch A2

IMAD ALI ALISAWI

WEB ENTWICKLER

PERSÖNLICHES PROFIL

Ich habe meine berufliche Karriere als Journalist begonnen und konnte mehr als zwei Jahre Erfahrungen als Kameramann, Reporter und Radiosprecher sammeln. Im Laufe der Zeit habe ich meine Kenntnisse erweitert und bin auch im Bereich Marketing und Social Media tätig gewesen. Inzwischen habe ich mich als Webentwickler spezialisiert und konzentriere mich insbesondere auf den Frontend Bereich.

AUSBILDUNG

Fullstack Webentwicklung 12/2022-27/2/2024 DCI Digital Career Institute GmbH, Berlin

- Absolvierung einer Vollzeitausbildung mit Schwerpunkt auf den Technologien des MERN-Stacks.
- Umsetzung mehrerer kleinerer und eines eines umfangreichen Abschlussprojekts, um die Programmierfähigkeiten zu vertiefen praktischen Projekts zur Festigung der Programmierkenntnisse.
- Erfahrung in der Entwicklung von Online-Plattformen und Anwendungen, darunter eine Plattform für DCI-Studenten und eine To-Do-Listen-App, mit Fokus auf Node.js, JavaScript, HTML5, CSS3 und React.
- Mein Know-how erstreckt sich über Front- und Backend-Entwicklung sowie benutzerfreundliche Oberflächengestaltung.

Siemens, Berlin

Ich habe ein dreimonatiges Praktikum als Webentwickler bei Siemens Berlin absolviert und bestehende Webseiten gepflegt, optimiert und verbessert.



KONTAKT

Handy +4917681423083

E-Mail alisawiali70@gmail.com

Anschrift Pichelsdorfer straße 64

(7)

@alisawiali



https://alisawiali.github.io/



www.linkedin.com/in/alisawi-imad

PERSÖNLICHE STÄRKEN

- Kunden- und Serviceorientierung
- Analytisches Denkvermögen
- Kommunikationsfähigkeit
- Konfliktfähigkeit
- Teamfähigkeit
- Flexibilität
- Empathie

IMAD ALI ALISAWI

WEB ENTWICKLER

BERUFSERFAHRUNG

Social Media/MarketingSpezialist. 1/2/2021-1/12/2022 Freelancer für Wild Game Arts, online

Social-Media-Marketing und Neukundenakquise.

Mitarbeiter Qualitätssicherung 1/12/2018-1/12/2021

Carl ZEISS GmbH, Berlin

Beobachtung von Markttrends und Qualitätskontrolle

Praktikant im Jounalismus

RRB Abendschau, Berlin 8/2017-9/2017 ZDF Morgenmagazin, Berlin 7/2017-8/2017

insb. Begleitung der Journalisten im Außendienst

Integration in Deutschland 6/3/2013-2015

 neue Lebenswelt- und Berufsorientierung, verschiedene Sprachkurse und Zertifizierungen (schriftlich B2, mündlich C2), Teilnahme an Weiterbildungen, Erlangung der Führerscheinklassen D, D1, D1E, DE, B, BE, AM

Nachrichtensprecher und Reporter 1/7/2012-1/7/2013 Radio Falludscha, Bagdad (Irak)

Jounalist, Kameramann, Reporter und Radiosprecher.

Medienwissenschaft In Baghdad. 1/9/2008-6/7.2012